臺灣臺中地方法院刑事判決　　　　　　 100年度訴字第2045號
公　訴　人　臺灣臺中地方法院檢察署檢察官
被　　　告　徐志源
上列被告因毒品危害防制條例案件，經檢察官提起公訴（ 100年
度毒偵字第1193號），被告於準備程序中就被訴事實為有罪之陳
述，受命法官於聽取當事人之意見後，本院合議庭裁定改以簡式
審判程序審理，判決如下：
    主    文
徐志源施用第一級毒品，累犯，處有期徒刑玖月。
    犯罪事實及理由
一、犯罪事實：徐志源前於民國91年間，因施用毒品案件，經本
    院裁定送觀察、勒戒後，認無繼續施用毒品傾向，於 91年3
    月 1日觀察、勒戒執行完畢釋放，經臺灣臺中地方法院檢察
    署檢察官，以 91年度毒偵字第449號為不起訴處分確定；92
    年間，因施用毒品案件，經本院裁定送觀察、勒戒後，認無
    繼續施用毒品傾向，於 92年4月23日觀察、勒戒執行完畢釋
    放，再經臺灣臺中地方法院檢察署檢察官，以92年度毒偵字
    第 539號為不起訴處分確定。復於91年間，因竊盜案件，經
    本院於91年8月26日，以91年度訴字第690號刑事判決，判處
    有期徒刑 2年確定，徐志源入監執行後，於93年4月8日假釋
    出監，刑期至 93年12月12日期滿，嗣經撤銷假釋，殘刑8月
    又 4日；93年間，因施用第一級毒品案件，經臺灣高等法院
    臺中分院於94年5月12日，以94年度上訴字第607號刑事判決
    ，判處有期徒刑 1年確定；94年間，因竊盜案件，經臺灣高
    等法院臺中分院於94年11月24日，以94年度上易字第1440號
    刑事判決，判處有期徒刑 3年確定；同年間，因詐欺案件，
    經本院於 94年7月4日，以94年度沙簡字第375號刑事簡易判
    決，判處有期徒刑3月確定，嗣經本院以96年度聲減字第418
    4號刑事裁定，就上開有期徒刑 1年、3月，分別減為有期徒
    刑 6月、1月又15日，並與上開有期徒刑3年，定其應執行之
    刑為有期徒刑 3年6月確定。徐志源入監接續執行有期徒刑8
    月又4日、3年6月後，於97年6月26日假釋出監，刑期至98年
    1 月25日期滿，以已執行完畢論。詎徐志源猶不知悛悔警惕
    ，復基於施用第一級毒品海洛因之犯意，於100年2月19日15
    時許，在臺中市后里區某友人之住處，以將第一級毒品海洛
    因混合液體後，以注射針筒注射之方式，施用第一級毒品海
    洛因1次。嗣於100年 2月20日11時50分許，因另案至臺中市
    政府警察局大甲分局月眉派出所接受調查，徐志源於警方發
    覺其施用第一級毒品犯罪前，向警方自首於上開時間，施用
    第一級毒品犯行，而接受裁判，經取得徐志源同意後，採集
    其尿液送往詮昕科技股份有限公司，以酵素免疫分析法及氣
    相層析質譜儀鑑驗結果，呈第一級毒品海洛因於人體代謝後
    之嗎啡陽性反應，因而查悉上情。
二、本案證據：
（一）被告徐志源於警詢、檢察官偵查、本院行準備程序及審理
      時之自白。
（二）臺中市政府警察局大甲分局月眉派出所委託檢驗尿液代號
      與真實年籍對照表、勘察採證同意書、詮昕科技股份有限
      公司濫用藥物尿液檢驗報告（尿液檢驗結果呈嗎啡陽性反
      應）。
（三）臺灣高等法院被告前案紀錄表（證明被告徐志源係觀察、
      勒戒執行完畢釋放後，5 年內再犯毒品危害防制條例第10
      條之罪）。
三、論罪科刑：
（一）核被告徐志源所為，係犯毒品危害防制條例第 10條第1項
      之施用第一級毒品海洛因罪。
（二）被告徐志源有上開刑事前案紀錄，其入監執行上開有期徒
      刑後，於97年6月26日假釋出監，刑期至98年1月25日期滿
      ，以已執行完畢論等情，有臺灣高等法院被告前案紀錄表
      在卷可稽，被告前受有期徒刑執行完畢，5 年以內故意再
      犯本件有期徒刑以上之罪，為累犯，依刑法第 47條第1項
      規定加重其刑。被告徐志源於警方發覺其施用第一級毒品
      犯罪前，向警方自首施用第一級毒品，而接受裁判等情，
      有其警詢筆錄在卷可稽，被告自首犯罪，減少司法資源的
      浪費，爰依刑法第62條前段規定減輕其刑，並與前開累犯
      加重規定，先加後減之。
（三）爰審酌被告徐志源已有竊盜、毒品危害防制條例、詐欺等
      多項刑事前案紀錄等情，有臺灣高等法院被告前案紀錄表
      在卷可稽，堪認其品行不佳，並斟酌被告再行施用第一級
      毒品海洛因，無視於毒品對於自身健康之戕害及國家對於
      杜絕毒品犯罪之禁令，惡性非輕，本諸施用毒品者均有相
      當程度之生理成癮性及心理依賴性，其犯罪心態與一般刑
      事犯罪之本質並不相同，為兼顧被告斷絕生理成癮性及心
      理依賴性之必要，及考量被告犯後業已坦承犯行，態度尚
      稱良好等一切情狀，量處如主文所示之刑，以示懲儆。公
      訴意旨雖具體請求本院判處被告有期徒刑11月，然被告施
      用第一級毒品海洛因犯行，本質上仍屬自我戕害之行為，
      本案既無其他積極證據證明被告另有其他犯罪行為，以滿
      足其個人施用第一級毒品海洛因之需求，且本案被告符合
      自首條件，復為檢察官求刑時所未加以考量，本院斟酌刑
      法第57條各款規定，量處如主文所示之刑，以足生懲儆之
      效，公訴意旨之具體求刑，毋寧過重，附此說明。
四、依刑事訴訟法第273條之1第1項、第299條第1項前段、第310
    條之2、第454條第1項，毒品危害防制條例第10條第1項，刑
    法第11條前段、第47條第1項、第62條前段，判決如主文。
中    華    民    國   100    年    9     月    5     日
                  刑事第二庭  法  官  陳  得  利
以上正本證明與原本無異。
如不服本判決應於收受判決後10日內向本院提出上訴書狀，並應
敘述具體理由；其未敘述上訴理由者，應於上訴期間屆滿後20日
內向本院補提理由書（均須按他造當事人之人數附繕本）「切勿
逕送上級法院」。
                              書記官  吳  慕  先
中    華    民    國   100    年    9     月    5     日
附錄本案論罪科刑法條全文：
毒品危害防制條例第10條
施用第一級毒品者，處6月以上5年以下有期徒刑。